臺灣臺中地方法院臺中簡易庭小額民事判決
110年度中小字第3542號
原      告  華南產物保險股份有限公司

法定代理人  陳文智  
訴訟代理人  賴韋廷  
            張瑋澄  
被      告  嚴茹君  

訴訟代理人  吳柏源    住○○市○○區○○○路0段000號0樓                          之0                      
上列當事人間請求損害賠償事件，本院於民國110年11月18日言
詞辯論終結，判決如下：
    主      文
原告之訴駁回。
訴訟費用新臺幣1,000元由原告負擔。
    事實及理由
一、原告主張：被告於民國108年12月5日11時20分許，駕駛車牌
    號碼0000-00號自小客車（下稱被告車輛），在臺中市西屯
    區朝富路與龍門路口之停車場內，因倒車不慎碰撞伊所承保
    之訴外人林政學所有之車牌號碼000-0000號自小客車（下稱
    系爭車輛），致系爭車輛受損，因而支出修理費用新臺幣（
    下同）24,571元（含工資費用15,456元、零件費用9,115元
    ），伊已依保險契約悉數賠付予林政學，爰依保險法第53條
    第1項及侵權行為之法律關係提起本件訴訟等語，並聲明：
    被告應給付原告24,571元，及自起訴狀繕本送達翌日起至清
    償日止，按週年利率百分之5計算之利息。
二、被告則以：伊否認倒車碰撞系爭車輛，且系爭車輛當場看不
    出有任何損傷；即使有碰撞，比對被告車輛及系爭車輛之高
    度，與原告所提估價單修理項目內容不符等語資為抗辯，並
    聲明：原告之訴駁回。 
三、得心證之理由
  ㈠經查，被告於108年12月5日11時20分許，駕駛被告車輛在臺
    中市西屯區朝富路與龍門路口之停車場內倒車，適有原告所
    承保由林政學駕駛之系爭車輛在其後停等；原告嗣於108年1
    2月13日依保險契約賠付林政學系爭車輛之修理費用24,571
    元（含工資費用15,456元、零件費用9,115元）等情，有行
    車執照、汽車理賠申請書、臺中市政府警察局第六分局市政
    派出所非道路車禍案件登記表、修理費用評估單、統一發票
    、系爭車輛及被告車輛照片附卷可參（見本院卷第21-35頁
    、第45-47頁），且為兩造所不爭執，自堪信為真實。
　㈡原告主張被告於上開時、地倒車時，撞擊原告承保之系爭車
    輛，致系爭車輛受損等情，為被告所否認，並以前詞置辯。
    故本件爭點厥為：⒈被告車輛是否於上開時、地與系爭車輛
    發生碰撞？⒉若有碰撞，系爭車輛受損情形為何？原告依保
    險法第53條第1項及侵權行為之法律關係，請求被告給付24,
    571元及遲延利息，有無理由？
　㈢按民法第184條第1項前段規定，侵權行為之成立，須行為人
    因故意過失不法侵害他人權利，亦即行為人須具備歸責性、
    違法性，並不法行為與損害間有因果關係，始能成立，且主
    張侵權行為損害賠償請求權之人，對於侵權行為之成立要件
    應負舉證責任（最高法院100年度台上字第1903號判決意旨
    參照）。又汽車、機車或其他非依軌道行駛之動力車輛，在
    使用中加損害於他人者，駕駛人應賠償因此所生之損害。但
    於防止損害之發生，已盡相當之注意者，不在此限，民法第
    191條之2固有明文。惟此僅係就駕駛人之歸責性為舉證責任
    倒置之規定，即由法律推定駕駛人侵害他人之行為係出於過
    失，惟依此主張侵權行為損害賠償請求權之人就其他侵權行
    為之成立要件仍應負舉證責任。本件被告否認曾與系爭車輛
    發生碰撞，且質疑上開評估單所示之修理項目，與其車身高
    度不符，則兩車是否有於上開時、地發生碰撞，致系爭車輛
    受有損害，應由原告負舉證責任，合先敘明。經查：
　⒈原告固主張被告倒車不慎擦撞系爭車輛，致系爭車輛受損云
    云，固據提出修理費用評估單、系爭車輛照片為證（見本院
    卷27-35頁）。惟上開照片充其量僅能證明系爭車輛當時客
    觀狀態，尚無法證明被告車輛與系爭車輛確有碰撞等事實；
    其次，觀諸系爭車輛前保桿特寫照片，可見白色車身、黑色
    通風網及車牌均無任何明顯凹痕、破損及擦撞痕跡，則系爭
    車輛是否受有原告主張之損害，亦非無疑。倘系爭車輛確係
    因遭被告車輛倒車碰撞而受損，衡情被告車輛在車身與系爭
    車輛受損位置約略高度處應有刮擦痕，然被告車輛車尾並無
    任何擦撞痕跡等情，有被告提出之照片在卷可證（見本院卷
    第45頁、第113頁），已難認系爭車輛之損害係被告倒車擦
    撞所造成。
　⒉原告另主張非道路車禍案件登記表之發生經過情形，已載明
    被告車輛倒車擦撞系爭車輛前保桿，且經被告及林政學簽名
    確認云云，固提出臺中市政府警察局第六分局市政派出所非
    道路車禍案件登記表為證（見本院卷第25頁）。惟上開登記
    表僅係由員警依當事人描述所製作，並表彰警方已受理登記
    備查之意，而由在場當事人簽名確認，尚非可認為簽名之當
    事人已確認其上所載發生經過情形屬實。故即便被告確於記
    載被告倒車時擦撞系爭車輛前保險桿之案件登記表上簽名，
    亦難據此為不利被告之認定。
　⒊綜上，原告所提之證據，均無法證明被告車輛曾於上開時、
    地倒車碰撞系爭車輛，並致系爭車輛受有如評估單所示之損
    害。
  ㈣原告既無法證明被告車輛與系爭車輛曾於上開時、地發生碰
    撞，並因此導致系爭車輛受有如評估單所示之損害，則原告
    之被保險人林政學對於被告即無損失賠償請求權可言，原告
    縱已依保險契約賠付保險金予林政學，尚無從因此取得保險
    人之代位權。是原告依保險法第53條第1項及侵權行為法律
    關係，請求被告給付系爭車輛之修理費用24,571元及其遲延
    利息，應屬無據。
四、綜上所述，原告依保險法第53條第1項及侵權行為之法律關
    係，請求被告給付24,571元，及自起訴狀繕本送達翌日起至
    清償日止，按週年利率百分之5計算之利息，為無理由，應
    予駁回。
五、本件事證已臻明確，兩造其餘攻擊防禦方法及所提之證據，
    經本院審酌後，認與判決結果不生影響，爰不逐一論駁，併
    予敘明。
六、訴訟費用負擔之依據：民事訴訟法第78條。
中　　華　　民　　國　　110 　年　　12　　月　　7 　　日
                  臺灣臺中地方法院臺中簡易庭
                                  法　官　傅可晴
以上為正本係照原本作成。
如不服本判決，應於送達後廿日內，以判決違背法令為理由，向
本院提出上訴狀並表明上訴理由 (上訴理由應表明一、原判決所
違背之法令及其具體內容；二、依訴訟資料可認為原判決有違背
法令之具體事實) ，如於本判決宣示後送達前提起上訴者，應於
判決送達後廿日內補提上訴理由書（須附繕本）。
中　　華　　民　　國　　110 　年　　12　　月　　8 　　日
                                  書記官  錢  燕